【裁判字號】    98,家抗,39
【裁判日期】    981111
【裁判案由】    確定訴訟費用額
【裁判全文】
臺灣彰化地方法院民事裁定  98年度家抗字第39號
抗  告  人  甲○○
相  對  人  財團法人法律扶助基金會
法定代理人  乙○○○
                        律扶助.
上列抗告人與原告呂靜慧間請求離婚等事件，相對人聲請確定訴
訟費用額事件，抗告人對於民國九十八年九月二十三日本院所為
九十八年度家聲字第二七三號第一審之裁定提起抗告，本院裁定
如下：
    主      文
抗告駁回。
抗告程序費用新臺幣壹仟元由抗告人負擔。
    理      由
一、相對人於原法院聲明意旨略以：因本件離婚等事件當事人呂
    靜慧於民國九十四年九月九日向該會彰化分會申請扶助，經
    該會審查決定後准予就本件原告呂靜慧與抗告人即被告甲○
    ○間之請求離婚等事件給予扶助第一審訴訟代理，該事件並
    經鈞院九十四年度婚字第五０二號判決原告勝訴，訴訟費用
    由被告負擔，相對人就本件第一審支出之律師酬金為新臺幣
    （下同）三萬元，爰依法律扶助法第十九條、第三十五條第
    一項至第四項規定，檢具相關證明請求確定相對人應負擔之
    訴訟費用額等語。
二、抗告意旨略以：上開訴訟費用緣於抗告人與呂靜慧之離婚訴
    訟，呂靜慧向相對人申請法律扶助所生之費用，然上開離婚
    訴訟在法院判決前，抗告人與呂靜慧已由調解離婚確定，若
    無律師也必然是確定離婚。因此對於呂靜慧向相對人所申請
    之扶助費用，需由抗告人支付實難接受，且抗告人現經濟陷
    入困境，亦無力支付此筆訴訟費用，加以抗告人及配偶蕭慧
    娟於九十七年間發生車禍，造成抗告人之妻部分肢體功能仍
    有障礙，且仍積欠彰化秀傳醫院醫療費用八萬餘元，而抗告
    人現亦失業中，家中還有幼子需照顧，故無力支付此筆訴訟
    費用，為此提起抗告，准予廢棄原裁定等語。
三、按法院未於訴訟費用之裁判確定其費用額者，第一審受訴法
    院於該裁判有執行力後，應依聲請以裁定確定之，民事訴訟
    法第九十一條第一項定有明文。又按分會就扶助事件所支出
    之酬金及必要費用，視為訴訟費用之一部。因法律扶助而由
    分會支出之酬金及必要費用，得向負擔訴訟費用之他造請求
    。分會得對於負擔訴訟費用之他造，請求歸還其支出之酬金
    及必要費用，法律扶助法第三十五條第一項、第二項、第三
    項分別定有明文。查本院九十四年度婚字第五０二號離婚等
    事件，原告呂靜慧由相對人法律扶助而提起該訴訟。嗣上開
    訴訟事件於九十五年三月二十一日，經本院以九十四年度婚
    字第五０二號判決原告勝訴，訴訟費用由被告負擔，並於九
    十五年四月二十四日確定在案，而相對人所屬彰化分會因本
    件法律扶助事件，支出律師酬金三萬元等情，業經相對人提
    出扶助律師接案通知書、審查表、收據、本院九十四年度婚
    字第五０二號判決暨確定證明書等件為證，並為原審調閱上
    開卷證查明無誤，是相對人自得依前揭規定聲請確定訴訟費
    用額，則原審裁定確定相對人之訴訟費用額並無違誤，抗告
    人仍執前詞而為抗告，請求撤銷原審裁定，駁回相對人之聲
    請云云，為無理由，應予駁回。
據上論結，本件抗告為無理由，依非訟事件法第二十一條第二項
、第四十六條，民事訴訟法第四百九十五條之一第一項、第四百
四十九條第一項、第九十五條、第七十八條，裁定如主文。
中    華    民    國    98    年    11    月    11    日
                        臺灣彰化地方法院家事法庭
                              審判長法  官  簡燕子
                                    法  官  謝仁棠
                                    法  官  陳秋錦
以上正本係照原本作成。
如提起再抗告者，應於裁定送達後十日內依非訟事件法第四十五
條第三項「僅得以適用法規顯有錯誤為理由，並經原法院許可者
為限」之規定，向本院提出抗告理由狀（須按他造人數附具繕本
），並繳納再抗告費用新臺幣一千元。
中    華    民    國    98    年    11    月    11    日
                                書記官  陳秀娟


司法院資訊處製作；財團法人民間司法改革基金會備份。
